【裁判字號】    98,親,36
【裁判日期】    980630
【裁判案由】    確認親子關係存在
【裁判全文】
臺灣高雄地方法院民事判決                98年度親字第36號
原      告  乙○○
被      告  甲○○  中國大陸地.
法定代理人  丙○○  中國大陸地.
訴訟代理人  丁○○
上列當事人間請求確認親子關係存在事件，本院於民國98年6 月
25日言詞辯論終結，判決如下：
    主  文
確認原告與被告間之親子關係存在。
訴訟費用由被告負擔。
    事實及理由
一、原告主張：原告與被告之母親丙○○於民國97年7 月30日在
    中國大陸結婚，而原告與丙○○已於92年5 月15日在中國大
    陸生下被告，被告確為原告之女，此有兩造之高雄醫學大學
    附設中和紀念醫院親子鑑定結果報告書附卷為證，而為辦理
    被告來台灣定居，有提起本件確認親子關係存在訴訟之利益
    及必要，原告爰依法提起本件確認之訴等語，並聲明如主文
    第1 項所示。
二、被告則以：伊同意原告之請求等語。
三、按確認法律關係之訴，非原告有即受確認判決之法律上利益
    者，不得提起之；確認證書真偽或為法律關係基礎事實存否
    之訴，亦同。前項確認法律關係基礎事實之存否之訴，以原
    告不能提起他訴訟者為限，民事訴訟法第247 條第1 、2 項
    定有明文。查實務上對於親子間之身分關係能否據以提起確
    認之訴，原頗有爭議，並為保持身分關係之安定性而多採保
    留之態度，然現今社會醫學科技發達，父母子女之血緣關係
    ，均可經由醫學科技之鑑定，確定其親子血緣關係，而民事
    訴訟法第247 條於修正時，已擴大其適用之範圍，即法律關
    係基礎事實存否亦得提起確認之訴，則就現今醫學科技足以
    鑑定親子間之血緣關係、身分關係確定之重要性及上開民事
    訴訟法第247 條擴大確認之訴適用範圍之立法意旨以觀，應
    有准許確認親子關係存否之訴之必要，以解決任何不明之親
    子關係，除杜爭議外，亦維持家庭間之信賴與和諧。
四、經查：
  (一)本件原告主張其與被告之母親丙○○於97年7 月30日在中國
    大陸結婚，而原告與丙○○已於92年5 月15日在中國大陸生
    下被告，被告確為原告之女等情，業據原告於本院審理中陳
    述在卷，並有原告提出之高雄醫學大學附設中和紀念醫院親
    子鑑定結果報告書1 份為證，且為被告所不爭執，而依上揭
    親子鑑定報告總結報告欄所載：「根據人類遺傳標記檢查結
    果顯示，實務上可證實甲○○與乙○○之親子關係。」，是
    依上揭親子鑑定報告之結論所示，足認原告主張被告確為其
    親生女等語，應可採信。
  (二)依上所述，被告確為原告之親生女，兩造間有真實之血緣關
    係存在，而此血緣關係之存否，乃親子關係之重要基礎事實
    ，又因被告係在中國大陸地區出生，為避免被告與原告間之
    身分關係不明確，且因被告為辦理來台灣定居，行政機關要
    求需有確認親子關係存在之裁判等情，為原告陳述在卷，是
    堪認原告提起本件確認之訴，應有受確認判決之法律上利益
    存在。從而，原告訴請確認兩造間有親子關係存在，為有理
    由，應予准許。
五、據上論結，本件原告之訴為有理由，依民事訴訟法第78條，
    判決如主文。
中    華    民    國     98    年    6    月    30    日
                               家事法庭法  官  呂憲雄
以上正本證明與原本無異。
如不服本判決，應於收受判決後20日內，向本院提出上訴狀，須
按對照提出繕本，並繳納裁判費。
中    華    民    國     98    年    6    月    30    日
                                       書記官  沈  蘊


司法院資訊處製作；財團法人民間司法改革基金會備份。
